臺灣高等法院臺中分院刑事判決
111年度上訴字第1510號
上  訴  人  
即  被  告  李重慶




選任辯護人  蔡浩適律師(法扶律師）
上  訴  人  
即  被  告  林秉翰



選任辯護人  賴柔樺律師(法扶律師)                
上  訴  人  
即  被  告  唐銘駿



選任辯護人  張淑琪律師
上列上訴人等因毒品危害防制條例等案件，不服臺灣臺中地方法
院111年度重訴字第99號，中華民國111年5月5日第一審判決（起
訴案號：臺灣臺中地方檢察署110年度偵字第31253號、110年度
偵字第39972號、110年度偵字第41502號），提起上訴，本院判
決如下：
    主  文
上訴駁回。
    事實
一、甲○○、乙○○、丙○○及吳家鈞(原審判處有期徒刑5年4月確定)
    、真實姓名不詳之暱稱「鋼」之男子（以下簡稱「鋼」）均
    明知大麻屬毒品危害防制條例第2條第2項第2款所公告列管
    之第二級毒品，依法不得運輸，且大麻亦屬行政院依懲治走
    私條例第2條第3項規定所公告之「管制物品管制品項及管制
    方式」之管制進出口物品，未經許可不得自外國地區私運進
    口來臺，竟意圖營利，共同基於運輸第二級毒品及私運管制
    物品進口之犯意聯絡，於民國110年7、8月間，先由「鋼」
    與甲○○協議將從國外購買大麻花並進口至我國，若由甲○○在
    臺灣地區完成收件及交付，即可獲取新臺幣（下同）50萬元
    之報酬，甲○○圖謀高額暴利，遂以30萬元之代價委請乙○○找
    尋人頭出名擔任收件人、實際領貨工作及提供得以作為收件
    使用之聯絡電話，乙○○遂提供名下所申請門號0000000000號
    行動電話給甲○○作為收件人電話使用，丙○○、吳家鈞則在乙○○邀約下，分別同意出名擔任包裹收件人及實際取件人，乙○○、丙○○、吳家鈞3人協議以實際參與程度分配總報酬30萬
    元（取貨分配為：1、先由吳家鈞出面實際取貨，若直接取
    貨成功，吳家鈞可分得20萬元，乙○○、丙○○負責提供門號、
    收件人資料及陪同，可分餘款10萬元。2、吳家鈞取貨時，
    因郵務人員要求須本人簽收以致無法領取時，即推由丙○○出
    面領取，若由丙○○領取包裹，吳家鈞可分得10萬元，餘款20
    萬元則由丙○○、乙○○取得），甲○○則利用曾居住過臺中市○○
    區之地緣關係，提供無人居住○○○市○○區○○路000號作為臨時
    收件地址使用，上述謀議完成後，由甲○○提供收件資料為「
    收件人:0000 0000 0000（即丙○○），收件人電話:00000000
    00（乙○○提供），收件地址:臺中市○○區○○路000號」給「鋼
    」，再由「鋼」向加拿大姓名年籍不詳英文名「Jack Liang
    」之人以不詳價格從加拿大購入第二級毒品大麻花1批，並
    以上述收件資料供賣家自國外寄運至我國，由收件人丙○○收
    取，共同以此方式利用不知情之EMS國際運送包裹公司及中
    華郵政郵務人員，將大麻花包裹以國際快捷郵件私運來臺。
    嗣「Jack Liang」於110年9月21日，自加拿大以EMS國際郵
    包，將裝有大麻花之包裹（郵包號碼:0000000000000，寄件
    人：Jack Linag，寄件人電話：0000000000，寄件地址5831
     0000000000 000 0000000,00,000,000 Canada，收件人:00
    00 0000 0000即丙○○，收件電話:0000000000，收件地址:臺
    中市○○區○○路000號）寄出，並於110年9月27日運抵我國通
    關，經財政部關務署臺北關人員進行拆箱查驗，發現其內夾
    藏6包大麻花（合計驗餘淨重3565.83公克），遂先行查扣並
    送驗確認為大麻花。其後為查緝本件運輸毒品犯嫌，遂由財
    政部關務署臺北關形式上准予通關，並將原箱包裹交中華郵
    政郵務人員進行配送，嗣郵務人員於110年9月30日10時30分
    許，撥打上述收件人電話，告知今日即將準備配送包裹，甲○○接聽後表示下午3、4點始能至收件地址領取，甲○○隨即指
    示乙○○轉知丙○○、吳家鈞等人，包裹將於同日下午送達收貨
    地址，乙○○即告知丙○○、吳家鈞準備南下臺中收貨，吳家鈞
    則騎乘機車搭載丙○○，先前往桃園市內某IRNET租車點，由
    丙○○於同日11時12分許，以乙○○提供之IRENT帳號（帳號名
    義人為乙○○之○○丁○○），租用車牌號碼000-0000號自小客車
    ，並一同前往乙○○住處搭載乙○○，3人碰面後為求取貨聯繫
    便利，遂由吳家鈞提供其名下行動電話門號0000-000000號
    電話卡1張，由乙○○插入其所有之IPHONE手機作為聯繫使用
    ，另乙○○則提供裝有門號0000000000號電話卡之華為NOVA 3
    智慧型手機予丙○○、吳家鈞，作為GOOGLE地圖導航及通訊軟
    體聯繫使用，丙○○即以該手機下載TELEGRAM通訊軟體並綁定
    暱稱「李來」，以便與乙○○所使用之TELEGRAM通訊軟體暱稱
    「歐爸」聯繫，及路途中負責協助輸入GOOGLE地圖導航目的
    地，吳家鈞即駕駛該租賃車搭載乙○○、丙○○，從桃園出發南
    下至臺中市○○區家樂福附近，乙○○於同日13時38分許，先在
    臺中市○○區○○路000號之萊爾富原成店IRENT租車據點，另以
    ○○○○○之IRENT帳號，租得車牌號碼000-0000號自小客車並出
    發前往搭載甲○○，甲○○聽聞丙○○未帶印章以致無法領貨，為
    確保領貨成功，隨即委請乙○○指示丙○○前往刻印，吳家鈞即
    駕車搭載丙○○前往位於臺中市○○區○○路000號之「豐源印舖
    」，由丙○○入內刻印1枚，再由丙○○將個人國民身分證及印
    章交予吳家鈞準備出面取貨，乙○○、甲○○及吳家鈞、丙○○即
    分乘二車先至臺中市○○區○○路與○○路口附近之中油加油站會
    合後，乙○○駕駛車牌號碼000-0000號自小客車搭載甲○○，於
    同日14時57分許，駛至臺中市○○區○○路000號前停放，並由
    其2人監視查看郵務車是否抵達及駕車在取貨地點附近來回
    查看有無可疑為警方人員，吳家鈞則於同日15時許，駕駛車
    牌號碼000-0000號自小客車，搭載丙○○至○○區○○路000號附
    近暫停，丙○○即先行下車，並在收貨地址附近來回走動查看
    ，復走至收貨地址斜對面（○○路000號）監看收貨過程，以
    此方式為吳家鈞把風及確保收貨完成。嗣於同日15時17分許
    ，郵務人員再次以電話撥打門號0000000000號並告知再5分
    鐘後至收貨地址送貨，甲○○接聽後，同車之乙○○即以TELEGR
    AM通訊軟體暱稱「歐巴」，撥打至吳家鈞所持手機TELEGRAM
    通訊軟體暱稱「李來」，告知吳家鈞郵務車即將抵達，甲○○
    同時以望遠鏡監看前方郵務車是否抵達，並為吳家鈞把風，
    吳家鈞隨即將車牌號碼000-0000號自小客車駛至○○區○○路00
    0號前停放，等待郵務車抵達，並下車來回走動查看現場有
    無其他可疑為警方人員，嗣郵務人員於同日15時23分駕駛郵
    務車抵達臺中市○○區○○路000號前時，吳家鈞當場向郵務人
    員自稱為「丙○○」，並在掛號郵件簽收清單上簽署「丙○○」
    以簽收包裹，隨即遭在場埋伏之警員上前表明身分，並在現
    場陸續逮捕吳家鈞、丙○○、乙○○、甲○○等人，且扣得本件運
    輸之第二級毒品大麻花6包（合計驗餘淨重3565點83公克）
    及包裹外包裝1個，另分別扣得望遠鏡1組、黑色後背包1個
    、IPHONE6手機1支、IPHONE6S手機（含0000000000號SIM卡
    ）1支、IPHONE7手機（含0000000000號SIM卡）1支、華為NO
    VA3手機（含0000000000號SIM卡）1支、為領取毒品所刻之
    丙○○私章1個，因而查悉上情。
二、案經臺灣臺中地方檢察署檢察官指揮內政部警政署保安警察
    第三總隊第一大隊、臺中市政府警察局刑事警察大隊偵查起
    訴。
    理由
一、程序部分
(一)原判決關於被告乙○○犯轉讓禁藥（即甲基安非他命），共二
    罪部分，業據被告於本院撤回上訴（本院卷第224、245頁）
    ，此部分即非本院審理範圍，先予說明。
(二)證據能力
 1、本案所引用被告甲○○、乙○○、丙○○(下稱被告3人)以外之人
    於審判外之言詞或書面陳述，均經本院於審判時當庭直接提
    示而為合法調查，檢察官、被告3人及其辯護人均同意作為
    證據，經審酌前開證據作成或取得狀況，均無非法或不當取
    證之情事，亦無顯不可信情況，故認為適當而均得作為證據
    。是前開證據，依刑事訴訟法第159條之5規定，均具有證據
    能力。
 2、除法律另有規定外，實施刑事訴訟程序之公務員因違背法定
    程序取得之證據，其有無證據能力之認定，應審酌人權保障
    及公共利益之均衡維護，刑事訴訟法第158 條之4 定有明文
    。本案所引用之非供述證據，並無證據證明係實施刑事訴訟
    程序之公務員違背法定程序所取得，且檢察官、被告3人及
    其辯護人均未表示無證據能力，應認均具有證據能力。
二、本案犯罪事實，業據被告3人及原審同案被告吳家鈞於偵查
    、原審及本院均坦承不諱（偵31253卷一第523至527頁、偵3
    1253卷二第267至268頁、第289至290頁、聲羈卷第105頁、
    原審卷一第234、260、原審卷二113頁、本院卷第228、340
    頁），且互核其等所供證情節大致相符，並有財政部關務署
    臺北關110年9月27日北松郵移字第1100101768號函（他卷第
    9頁）、財政部關務署臺北關扣押貨物、運輸工具收據及搜
    索筆綠（編號：CP00000000號）（他卷第11頁）、EMS編號0
    000000000000號託運單影本（他卷第13頁）、扣案物拆包查
    驗及現場啟封蒐證照片、X光機影像照片、大麻試劑初篩顯
    示陽性照片（他卷第17至39頁）、衛生福利部草屯療養院11
    0年9月29日草療鑑字第0000000000、0000000000號鑑定書2
    份（他卷第123至125頁）、郵包寄件人翻拍照片、門號0000
    000000手機申登人資料、臺中市○○區○○路000號戶籍資料、
    親屬表及現場訪查照片、現場位置圖、現場蒐證照片、群組
    對話記錄、甲○○移動位置與門號0000000000手機基地台對照
    表、通訊監察譯文報告表、門號0000000000、0000000000手
    機基本資料、通聯紀錄、網路歷程、TELEGRAM通訊軟體頁面
    、連絡人資料、對話記錄翻拍照片、APPLE ID頁面資料、甲○○IPHONE6手機翻拍畫面（含相簿相片、備忘錄、FACETIME
    對話記錄、通話記錄）、吳家鈞所為之郵政簽收單、桃園○○○○○○○○○函文、國民身分證線上查詢掛失記錄、GOOGLE查詢
    資料、車號000-0000及000-0000號汽車出租單、華為手機IR
    ENT APP頁面及關於地圖、印舖、加油站等搜尋記錄資料，
    被告3人及吳家鈞之勘查採證同意書等件附卷足憑，復有本
    案運輸之第二級毒品大麻花6包（合計驗餘淨重3565點83公
    克）及包裹外包裝1個、望遠鏡1組、黑色後背包1個、IPHON
    E6手機1支、IPHONE6S手機（含0000000000號SIM卡）1支、I
    PHONE7手機（含0000000000號SIM卡）1支、華為NOVA3手機
    （含0000000000號SIM卡）1支、為領取毒品所刻之丙○○私章
    1個等物扣案可證，足認被告3人之上述自白與事實相符，均
    可採信。本案事證明確，被告3人上述運輸第二級毒品及私
    運管制物品進口等犯行，均可認定，應依法論科。
三、論罪科刑
(一)按大麻為毒品危害防制條例第2條第2項第2款所列管之第二
    級毒品，且為行政院依懲治走私條例第2條第3項規定所授權
    公告之「管制物品管制品項及管制方式」所定之管制進口物
    品，未經主管機關許可，不得運輸入境。而按懲治走私條例
    第2條第1項所謂私運管制物品進口，係指由國外或自大陸地
    區私運管制物品，進入臺灣地區而言；輸入之既遂與未遂，
    以是否已進入國界為標準；而運輸毒品罪只以所運輸之毒品
    已實施運送為已足，並非以運抵目的地為犯罪完成之要件，
    區別該罪既遂或未遂，應以已否起運為準，既已起運，構成
    該罪之輸送行為即已完成，不以抵達目的地為既遂條件（最
    高法院95年度台上字第298、98年度台上字第3836號判決意
    旨參照）。經查本案第二級毒品大麻花包裹自加拿大起運，
    以空運方式運抵臺灣地區境內，被告3人運輸毒品及私運管
    制物品進口之行為俱認已完成，故核被告3人就上述犯罪事
    實所為，均係犯毒品危害防制條例第4條第2項之運輸第二級
    毒品罪、懲治走私條例第2條第1項之私運管制物品進口罪。
(二)被告3人共同運輸之第二級毒品純質淨重已達20公克以上，
    是其等持有第二級毒品之低度行為應為運輸第二級毒品之高
    度行為所吸收，不另論罪。又被告3人利用不知情之EMS國際
    運送包裹公司人員及中華郵政公司郵務人員，為上開運輸第
    二級毒品之行為，為間接正犯。另被告3人係基於單一運輸
    行為觸犯上述運輸第二級毒品罪及私運管制物品進口罪等2
    罪名，為想像競合犯，依刑法第55條規定從一重以運輸第二
    級毒品罪處斷。再被告3人就上述運輸第二級毒品犯行，與
    原審同案被告吳家鈞及綽號「鋼」之成年男子間，有犯意聯
    絡與行為分擔，應論以共同正犯。
(三)被告3人就上述犯行均於偵查、原審及本院自白犯罪，業如
    前述，均應依毒品危害防制條例第17條第2項規定，均予以
    依法減輕其刑。至於被告甲○○雖供出毒品上手為綽號「鋼」
    之成年男子，然並不知悉「鋼」之真實年籍資料，因而並未
    查獲其他正犯或共犯，核與毒品危害防制條例第17條第1項
    所規定之減刑要件不合，自無從再依該規定減輕其刑。
(四)被告3人上述運輸第二級毒品之犯罪情節，戕害國人健康甚
    鉅，嚴重影響社會治安，被告3人行為時業已屬壯年，對其
    等共同運輸第二級毒品行為之違法性及對社會之高度危害性
    ，自難諉為不知，卻仍貪圖私利而為本案運輸第二級毒品之
    犯行，且經查扣之第二級毒品大麻花驗餘淨重高達3565.83
    公克，數量甚鉅，故核上情，依被告3人之犯罪情狀，實難
    認有何堪予憫恕之處，況被告3人經適用毒品危害防制條例
    第17條第2項之規定減輕其刑後，法定刑已大幅減輕，客觀
    上已無情輕法重，而有情堪憫恕之情形，自均無再適用刑法
    第59條規定酌減其刑。
(五)公訴人起訴意旨雖主張被告甲○○曾因詐欺、違反廢棄物清理
    法案件，經法院判處有期徒刑1年2月、4年2月確定，2案先
    後接續執行，其中詐欺部分於107年8月1日執行完畢，故其
    本案犯行符合累犯，並請求依刑法第47條第1項規定加重其
    刑等語。惟被告甲○○所犯本案運輸第二級毒品罪之犯行，與
    其前案所犯詐欺、違反廢棄物清理法等罪之犯罪類型、行為
    態樣及保護法益均不相同，罪質互異，前案犯罪與本案犯罪
    之不法內涵不具內在關聯性等情，經原審參酌司法院釋字第
    775號解釋意旨，認無依累犯規定加重其刑之必要。而原審
    檢察官並未就原判決關於此部分提起上訴，且公訴人於本院
    亦未就被告甲○○有依累犯加重其刑之必要性為主張及具體說
    明(本院卷第341、345頁)，自難僅以被告甲○○曾犯前案之執
    行完畢事實，率認其就本案犯行有特別惡性或對刑罰反應力
    薄弱之情，故依據司法院釋字第775號解釋意旨及最高法院1
    10年度台上字第5660號判決意旨，本案尚無從僅以卷內之被
    告甲○○前案紀錄表為證，遽認其有累犯加重其刑之必要。
四、原審審理後，認被告3人上述犯行事證明確，適用毒品危害
    防制條例第4條第2項、第17條第2項、第18條第1項前段、第
    19條第1項，懲治走私條例第2條第1項，刑法第11條、第28
    條、第55條等規定，並以行為人之責任為基礎，審酌被告3
    人明知大麻為戕害人類身心之第二級毒品，危害國民身體健
    康甚鉅，影響社會治安非淺，竟為貪圖私利，鋌而走險自國
    外運輸第二級毒品入境國內，助長毒品散布，危害社會治安
    及國民健康，所為實不足取；衡以被告3人之犯罪動機、目
    的、手段、分工方式顯示被告甲○○參與本案犯行較重、乙○○
    其次，丙○○相對較輕，被告3人共同運輸第二級毒品大麻花
    高達6包（合計驗餘淨重3565點83公克），危害國家社會情
    節甚為嚴重，復參酌被告3人犯後坦承犯行已見悔意，兼衡
    被告甲○○自陳高職肄業、以前從事零售業買賣、月入約為3
    萬元、未婚、經濟靠○○接濟；被告乙○○自陳高中肄業、以前
    從事外送員工作、月薪約為4萬元、離婚、育有兩個小孩、
    家庭經濟靠補助款維持生計；被告丙○○自陳高中畢業、以前
    從事外送員及婚紗攝影工作、月薪約為3萬多元、未婚、經
    濟普通及被告3人其他一切情狀，各量處被告甲○○有期徒刑6
    年6月，被告乙○○有期徒刑6年，被告丙○○有期徒刑5年8月。
    並說明如下所述之沒收部分：
（一）扣案之第二級毒品大麻花6包（合計驗餘淨重3565點83公
      克），係毒品危害防制條例第2條第2項第二款所定之第二
      級毒品，為違禁物，且係被告3人本案運輸之毒品，不問
      屬於犯罪行為人與否，依毒品危害防制條例第18條第1項
      前段之規定諭知沒收銷燬之。又因以現今所採行之鑑驗方
      式，裝存毒品之包裝袋仍會殘留微量毒品而無法將之完全
      析離，應視為毒品之一部分，亦應依同條項前段之規定，
      併予沒收之，至因送鑑用磬之部分毒品既已不存在，自毋
      庸為沒收之宣告。
（二）扣案之包裹外包裝1個、望遠鏡1組、黑色後背包1個、IPH
      ONE6手機1支、IPHONE6S手機（含0000000000號SIM卡）1
      支、IPHONE7手機（含0000000000號SIM卡）1支、華為NOV
      A3手機（含0000000000號SIM卡）1支、為領取毒品包裹所
      刻之丙○○私章1個，均為供運輸毒品犯罪所用之物，應依
      毒品危害防制條例第19條第1項規定，均併予宣告沒收。
（三）扣案之現金38035元，並無證據足認係本案運輸第二級毒
      品犯罪所得，尚不得予以沒收；另扣案之丙○○國民身分證
      1張，欠缺刑法上之重要性，爰依刑法第38條之2第2項規
      定不予宣告沒收；被告3人雖依本案犯罪計畫若運輸毒品
      成功原可取得一定報酬，惟因本案業經警方於被告收取毒
      品之際當場查獲，均尚乏證據足證被告3人已實際取得本
      案約定之犯罪報酬，自無從予以宣告沒收。
五、經核原審認事用法，並無不合，就被告3 人所為上述刑之宣
    告亦係以行為人之責任為基礎，經審酌刑法第57條各款所列
    事項與其他一切情狀後而為，且經本院參酌被告3人之卷附
    前案紀錄表所示之行為人品行，原審宣告之刑並無逾越法定
    刑範圍，或有何過重、違反比例、公平及罪刑相當原則之情
    形，原審就被告3人所為上述刑之宣告及沒收堪稱允當，應
    予維持。
六、被告3人上訴及辯護意旨略以：
(一)被告甲○○部分：
　　被告○○高齡且因疾病需長期照顧(有診斷證明書及身心障礙
    證明)，被告為照顧○○及維持生計，迫於經濟壓力才受「鋼
    」男子介紹而犯本案(有被告之○信件及診斷證明書)。被告
    就本案犯行，於偵查及審判均表示認罪，已知所悔悟，被告
    並非運輸毒品集團或大盤毒梟，且本案毒品尚未流入市面，
    即為警查扣，被告並未獲取任何報酬，犯罪情節尚非重大不
    赦，雖經適用自白減刑後之最低刑度(5年)，猶嫌過重，實
    屬情輕法重。且依被告犯罪之情狀，處以減輕後之法定最輕
    本刑即足以懲儆，亦可達防衛社會之目的，原判決未適用刑
    法第59條規定酌量減輕其刑，應有不當。另依被告犯罪之情
    狀，被告應僅止於介紹人之地位，同案被告乙○○為籌劃、找
    人及執行運毒行為，然原判決卻判處被告有期徒刑6年6月，
    而乙○○則判處有期徒刑6年，原判決對被告所為刑之量處，
    確實過重，有失衡之不當等語（本院卷第35至37頁、第291
    至305頁）。
(二)被告乙○○部分：
　　被告因幫友人作保承擔債務，迫於經濟壓力才一時失慮協助
    甲○○找人出名擔任毒品包裹收件人，並非指揮同案被告之角
    色，且本案毒品尚未流入市面，即為警查扣，對社會並未造
    成實質損害。被告對於犯行已深感悔意。被告家中有年事已
    高且健康欠佳之聾啞○○需照顧，另需扶養2名未成年○○(附身
    心障礙證明影本、戶籍謄本影本、被告○○信件)，
　　被告雖經適用自白減刑後之最低刑度(5年)，猶嫌過重，原
    判決未適用刑法第59條規定酌量減輕其刑，應非適法。另依
    被告之犯罪情節、動機等一切情狀，原判決卻判處被告有期
    徒刑6年，顯然過苛，量刑與被告犯行失衡，有過重之情事
    等語（本院卷第41至44頁、第281至290頁）。
(三)被告丙○○部分：
　　被告所犯本案並非主謀，僅係被動應邀出名擔任包裹收件人
    ，既非毒品包裹貨主，乃分擔運送過程中最低階角色，所能
    獲取報酬僅為支付機車修理費，相對長期大量運輸毒品者，
    被告之危害較小，且本案毒品尚未流入市面，即為警查扣，
    未造成實際危害。被告前無毒品前科，對於犯行已深感悔意
    ，有正當工作及健全家庭，被告犯罪情節及惡性均非重大，
    縱依自白減刑後之最低刑度仍為5年以上有期徒刑，實嫌過
    重，有情輕法重之感，請依刑法第59條之規定，對被告酌量
    減輕其刑。又被告對本件犯行均已坦承，雖提供其名義為包
    裹收件人，雖有預見包裹內可能為毒品，但非直接故意，惡
    性評價輕，請於量刑上從輕等語（本院卷第31至33頁、第20
    7至210頁）。
七、經查：
(一)刑法第59條規定犯罪之情狀可憫恕者，得酌量減輕其刑，其
    所謂「犯罪之情狀」，與同法第57條規定科刑時應審酌之一
    切情狀，並非有截然不同之領域，於裁判上酌減其刑時，應
    就犯罪一切情狀（包括第57條所列舉之10款事項），予以全
    盤考量，審酌其犯罪有無可憫恕之事由（即有無特殊之原因
    與環境，在客觀上足以引起一般同情，以及宣告法定最低度
    刑，是否猶嫌過重等等），以為判斷。尤以此項酌減之規定
    ，係推翻立法者之立法形成，就法定最低度刑再予減輕，為
    司法之特權，適用上自應謹慎，未可為常態，其所具特殊事
    由，應使一般人一望即知有可憫恕之處，非可恣意為之。
　　本案被告3人犯上述運輸第二級毒品及私運管制物品進口之
    犯行，對社會安全秩序維護及國民健康危害至鉅，嚴重影響
    社會治安，實為國法所不容而懸為厲禁，本應嚴加非難；又
    本案運輸第二級毒品之大麻花數量甚多，且屬跨國運輸第二
    級毒品入境，參以被告3人所犯運輸第二級毒品罪之犯行，
    法定最輕本刑為有期徒刑10年，被告3人因合於毒品危害防
    制條例第17條第2項之自白減輕其刑規定，經依法減輕其刑
    後，其法定最低刑度為有期徒刑5年，又如上述犯罪事實所
    載，被告3人之犯罪謀議、分工等犯罪動機、目的、手段之
    犯罪情節非輕，此部分客觀上實難認被告3人運輸第二級毒
    品之犯行有引起一般同情而顯可憫恕，認為科以上開最低度
    刑度以上，猶嫌過重之情狀。從而，被告3人所犯本案之運
    輸第二級毒品罪，均無再依刑法第59條規定酌量減輕其刑之
    適用。
(二)刑之量定，為求個案裁判之妥當性，法律賦予法院裁量之權
    。量刑輕重，屬為裁判之法院得依職權自由裁量之事項，原
    審法院量刑已以行為人之責任為基礎，並斟酌刑法第57條各
    款所列情狀，在法定刑度內，酌量科刑，如無偏執一端，致
    明顯失出失入情形，上級審法院即不得單就量刑部分遽指為
    不當或違法。本案原審判決關於被告3人之上述科刑，已依
    刑法第57條各款所列情狀審酌，而為量刑之準據，經核並無
    量刑輕重相差懸殊等裁量權濫用之情形，而被告3人提起上
    訴及於本院所提之辯護意旨請求從輕量刑之理由，或已為原
    判決審酌作為量刑之事由、或尚不足以動搖原判決之量刑基
    礎，均難認為有理由。
(三)綜上所述，本案被告3人之上訴，均無理由，均應駁回。
據上論斷，應依刑事訴訟法第368條，判決如主文。
本案經檢察官陳文一提起公訴，檢察官戊○○到庭執行職務。
中　　華　　民　　國　　111 　年　　8 　　月　　17　　日
        　刑事第十一庭    審判長法　官  張  意  聰
　　　　　　　　　　　　　　    法　官  陳  慧  珊
　　　　　　　　　　　　　　　  法　官  田  德  煙
以上正本證明與原本無異。     
如不服本判決應於收受送達後20日內向本院提出上訴書狀，其未
敘述上訴理由者，並得於提起上訴後20日內向本院補提理由書（
均須按他造當事人之人數附繕本）「切勿逕送上級法院」。因疫
情而遲誤不變期間，得向法院聲請回復原狀。

                                書記官  陳  妙  瑋
　　　　　　　　　　　　　　　　
中　　華　　民　　國　　111 　年　　8 　　月　　17　　日

附錄本判決論罪科刑法條：
毒品危害防制條例第4條
製造、運輸、販賣第一級毒品者，處死刑或無期徒刑；處無期徒
刑者，得併科新臺幣3千萬元以下罰金。
製造、運輸、販賣第二級毒品者，處無期徒刑或10年以上有期徒
刑，得併科新臺幣1千5百萬元以下罰金。
製造、運輸、販賣第三級毒品者，處7年以上有期徒刑，得併科
新臺幣1千萬元以下罰金。
製造、運輸、販賣第四級毒品者，處5年以上12年以下有期徒刑
，得併科新臺幣5百萬元以下罰金。
製造、運輸、販賣專供製造或施用毒品之器具者，處1年以上7年
以下有期徒刑，得併科新臺幣1百50萬元以下罰金。
前五項之未遂犯罰之。

懲治走私條例第2條
私運管制物品進口、出口者，處7年以下有期徒刑，得併科新臺
幣3百萬元以下罰金。
前項之未遂犯罰之。
第1項之管制物品，由行政院依下列各款規定公告其管制品項及
管制方式：
一、為防止犯罪必要，禁止易供或常供犯罪使用之特定器物進口
    、出口。
二、為維護金融秩序或交易安全必要，禁止偽造、變造之各種貨
    幣及有價證券進口、出口。
三、為維護國民健康必要，禁止、限制特定物品或來自特定地區
    之物品進口。
四、為維護國內農業產業發展必要，禁止、限制來自特定地區或
    一定數額以上之動植物及其產製品進口。
五、為遵守條約協定、履行國際義務必要，禁止、限制一定物品
    之進口、出口。